【裁判字號】    99,訴,805
【裁判日期】    991216
【裁判案由】    毒品危害防制條例
【裁判全文】
臺灣高雄地方法院刑事判決               99年度訴字第805號
公  訴  人  臺灣高雄地方法院檢察署檢察官
被      告  李文雄
選任辯護人  梁宗憲律師
            吳建勛律師
            吳晉賢律師
被      告  黃玉美
選任辯護人  梁宗憲律師
            吳建勛律師
            陶德斌律師
被      告  李文
選任辯護人  柯淵波律師
被      告  黃子
選任辯護人  葉錦郎律師
上列被告因違反毒品危害防制條例案件，經檢察官提起公訴（99
年度偵字第805 號），本院判決如下：
    主  文
李文雄犯如附表一宣告刑欄所示之貳罪，各處如附表一宣告刑欄
所示之刑及沒收。應執行有期徒刑貳拾肆年，扣案海洛因拾肆包
（含外包裝，純質淨重合計參拾貳點貳肆公克）均沒收銷燬之；
未扣案之行動電話壹支、門號Ｚ000000000號SIM 壹枚
，均沒收，如全部或一部不能沒收時，追徵其價額；未扣案之販
毒所得新臺幣捌仟伍佰元沒收，如全部或一部不能沒收時，以其
財產抵償之。其餘被訴販賣第一級毒品部分，均無罪。
李文卿犯如附表二宣告刑欄所示之拾捌罪，各處如附表二宣告刑
欄所示之刑及沒收。應執行有期徒刑貳拾捌年，扣案海洛因肆包
（含外包裝，驗後淨重分別為零點零伍壹公克、零點零伍公克、
零點零玖伍公克、零點零伍捌公克）均沒收銷燬之；扣案MOTORO
LA廠牌行動電話壹支、門號Ｚ000000000號SIM 卡壹枚
，均沒收；未扣案販毒所得新臺幣陸佰元，與陳麗玉連帶沒收，
如全部或一部不能沒收時，以其財產連帶抵償之；未扣案販毒所
得新臺幣參萬伍仟伍佰元沒收，如全部或一部不能沒收時，以其
財產抵償之。
黃子犯如附表三宣告刑欄所示之罪，處如附表三宣告刑欄所示
之刑及沒收。
黃玉美無罪。
    事  實
一、李文卿（綽號「老仔」）前因竊盜罪，經本院以97年度審簡
    字第119 號判處有期徒刑3 月，經其提起上訴，再經本院以
    97年度簡上字第342 號駁回上訴確定，於民國97年12月5 日
    執行完畢。黃子前因施用第一級、第二級毒品及詐欺案件
    ，分別經本院判處有期徒刑1 年、3 月及4 月，嗣經本院96
    年度聲減字第46號裁定減刑，定應執行刑為有期徒刑8 月又
    15日，另因毒品案件，經臺灣高等法院高雄分院94年度上訴
    字第1087號判處應執行有期徒刑10月確定，2 罪合併執行，
    於96年7 月17日執行完畢。
二、李文雄（綽號「鯊魚」）係李文卿之弟，明知海洛因係毒品
    危害防制條例第2 條第2 項第1 款所列之第一級毒品，未經
    許可不得持有、販賣，竟基於販賣第一級毒品海洛因以營利
    之犯意，以門號0000000000號行動電話，作為買賣海洛因毒
    品之聯絡工具，以如附表一「犯罪手法」欄所示方法，於附
    表一所載時間、地點，先後販賣如附表一所示金額之第一級
    毒品海洛因予黃子共2 次。
三、李文卿明知海洛因係毒品危害防制條例第2 條第2 項第1 款
    所列之第一級毒品，未經許可不得持有、販賣，竟基於販賣
    第一級毒品海洛因以營利之犯意，以門號0000000000號行動
    電話，作為買賣海洛因毒品之聯繫工具，以如附表二編號1
    至9 、11至18「犯罪手法」欄所示方法，於附表二（編號10
    除外）所載時間、地點，先後販賣如附表二（編號10除外）
    所示金額之第一級毒品海洛因予朱庭宏、林俊邦、莊淵博、
    莊穎雋、許迪民、孫順丁等人合計17次。另又與其同居人陳
    麗玉（通緝中）共同基於販賣第一級毒品海洛因以營利之犯
    意聯絡，於附表二編號10所載時間、地點，以附表二編號10
    「犯罪手法」欄所示之分工方法，共同販賣如附表二編號10
    所示金額之第一級海洛因予莊淵博1 次。
四、黃子明知海洛因係毒品危害防制條例第2 條第2 項第1款
    所列之第一級毒品，未經許可不得持有、販賣。竟與真實姓
    名年籍不詳之成年男子共同基於販賣第一級毒品海洛因以營
    利之犯意聯絡，於98年7 月11日晚上11時36分許，由黃子
    以門號0000000000號行動電話與楊明童聯繫買賣海洛因毒品
    之事宜後，即以稀釋後每小包約1.25公克新臺幣（下同）2,
    500 元之價格，將稀釋後約1.25公克之海洛因1 小包交由上
    開姓名年籍不詳之成年男子，由其持之前往高雄市○○路與
    河北路口附近交付楊明童之方式，共同販賣第一級毒品海洛
    因予楊明童1 次。
五、嗣經警於99年2 月6 日下午5 時45分許，持搜索票至李文雄
    位於高雄市苓雅區○○○路226 號4 樓之1 住處搜索，當場
    扣得第一級毒品海洛因14包（合計淨重43.31 公克，純質淨
    重32.24 公克）、NOKIA 廠牌手機1 支（含門號0000000000
    號SIM 卡1 張）及現金1 萬6,500 元。於同日晚上6 時55分
    許，持搜索票至黃玉美所經營位於高雄市○○區○○路23之
    1 號麵攤搜索，在黃玉美身上查扣UTTC廠牌手機1 支（含門
    號00 00000000 號SIM 卡1 張）。又於同日晚上7 時10分許
    ，持搜索票在李文卿位於高雄市○○區○○路42號7 樓之7
    住處搜索，當場扣得海洛因1 包（驗前淨重0.061 公克，驗
    後淨重0.051 公克）、分裝杓1 支、注射針筒2 支、夾鏈袋
    1 大包、葡萄糖1 包、MOTOROLA廠牌手機1 支（含門號0000
    000000號SIM 卡1 張），並於陳麗玉外套口袋內查扣海洛因
    3 小包（驗前淨重分別為0.06、0.105 、0.068 公克，驗後
    淨重分別為0.05、0.095 、0.05 8公克）；另經警清查黃子
    違反槍砲彈藥刀械管制條例案件之通訊監察內容及對象後
    ，循線查獲上情。
六、案經高雄市政府警察局刑警大隊移送臺灣高雄地方法院檢察
    署檢察官偵查起訴。
    理  由
壹、證據能力部分
一、證人莊淵博、楊明童、證人即共同被告黃子於警詢及偵訊
    中陳述之證據能力：
（一）按被告以外之人於審判外之言詞或書面陳述，除法律有規
      定者外，不得作為證據，刑事訴訟法第159 條第1 項固有
      明文。惟按被告以外之人於檢察事務官、司法警察官或司
      法警察調查中所為之陳述，與審判中不符時，其先前之陳
      述具有較可信之特別情況，且為證明犯罪事實存否所必要
      者，亦得作為證據，同法第159 條之2 定有明文。再按被
      告以外之人於偵查中向檢察官所為之陳述，除顯有不可信
      之情況者外，得為證據，同法第159 條之1 第2 項亦定有
      明文。
（二）證人莊淵博、楊明童於警詢中之陳述，以及證人即共同被
      告黃子於警詢所為之陳述，對被告李文雄、黃玉美而言
      ，均屬被告以外之人於審判外之言詞陳述，且與審判中所
      述未盡相符，本院審酌上開證人業經員警依法踐行告知義
      務，詢問筆錄之記載亦採取一問一答之方式，於本院審理
      中到庭作證時，未曾反映警詢筆錄係遭受不正方法訊問或
      非出於其自由意志為陳述，堪認員警製作上開證人之警詢
      筆錄時，均已依法定程序為之，並無違法取供情事，渠等
      陳述之信用性已受保障。再衡諸上開證人於警詢時之陳述
      較接近案發時點，並其陳述當時未直接面對被告李文雄、
      、李文卿、黃玉美、黃子，心情較為篤定，壓力較小，
      較有可能為任意陳述，憑信性甚高，應認其等先前於警詢
      之陳述均具有較可信之特別情況，且與本案待證事實間具
      有相當之關聯性及必要性，均應認有證據能力。
（三）至上開證人於偵查中之陳述，因立法者係以現階段刑事訴
      訟法規定檢察官代表國家偵查犯罪，實施公訴，依法有訊
      問被告、證人、鑑定人之權，且實務運作時，偵查中檢察
      官向被告以外之人所取得之陳述，原則上均能遵守法律規
      定，不致違法取供，其可信性甚高，為兼顧理論與實務，
      而對被告以外之人於偵查中向檢察官所為之陳述，除顯有
      不可信之情況者外，得為證據，最高法院95年度台上字第
      66 75 號判決意旨參照。經查，本件上開證人於偵查中以
      證人身分向檢察官具結所為之陳述，性質上雖屬傳聞證據
      ，惟上開證人在審理中到庭作證時，未曾提及檢察官在偵
      查時有何不法取供之情形，其等證言亦無顯不可信之情況
      ，應認上開證人於偵查中之陳述均具有證據能力。
二、本判決書其他所引用之證據（詳如後述），公訴人及被告、
    辯護人均同意作為證據，且迄至言詞辯論終結前亦均未聲明
    異議，本院審酌該言詞或書面陳述作成時之情況均正常，並
    無違法不當之瑕疵，且與本案相關之待證事實具有關連性，
    認適當作證據，依刑事訴訟法第159 條之5 第1 項之規定，
    認上開陳述均具有證據能力。
貳、有罪部分
一、附表一所載2 次犯行（被告李文雄販賣第一級毒品海洛因予
    證人黃子）部分：
（一）訊據被告李文雄矢口否認有何販賣第一級毒品予黃子之
      犯行，辯稱：就附表一編號1 部分，證人黃子於98年1
      2 月9 日警詢及98年12月10日、99年2 月1 日警詢之陳述
      均不相同，嗣於99年3 月30日在偵訊中之結證又更改證詞
      ，是其指述已有瑕疵。就附表一編號2 部分，證人黃子
      於98年12月9 日警詢時，證稱伊最後一次向綽號「鯊魚」
      購買海洛因是98年12月7 日下午1 時許，伊是以00000000
      00門號撥打0000000000門號與他聯絡云云，然從卷附之通
      訊監察譯文中，並無證人黃子與被告李文雄於98年12月
      7 日之通聯存在。且證人黃子供稱每星期與被告李文雄
      交易3 到4 次，均撥打0000 000000 與被告李文雄聯絡，
      亦與通聯紀錄明顯不符，足認證人黃子之證詞有瑕。且
      證人黃子於98年11月30日與被告李文雄之通聯對話僅表
      示「我拿5 千5 過去給你」，可能係金錢之返還，未能認
      2 人間有附表一編號2 所示之毒品交易等語。
（二）就附表一編號1 部分，經查：
１、門號0000000000號行動電話係被告李文雄所持用乙情，據被
    告李文雄自承在卷（見院卷第432 頁反面），而門號000000
    0000號行動電話係證人黃子所持用，亦據證人黃子於偵
    訊時確認無訛（見偵卷一第141 、142 頁），又該門號與被
    告李文雄上開持用之0000000000號行動電話於98年11月27日
    上午10時35分許之通話內容為：「B （女）：喂... 」、「
    A ：" 姊仔" ，我等一下馬上過去啊... 」、「B （女）：
    嗯。」，有0000000000號行動電話通訊監察譯文1 紙附卷可
    憑（見偵卷一第4 頁），被告黃玉美雖對上開為被告李文雄
    接聽電話之女子是否係其本人乙情，表示不復記憶，然被告
    李文雄已供稱：上開手機有時放在被告黃玉美經營位於四維
    路聖公媽廟旁麵攤內，被告黃玉美或其姊妹會幫忙接聽等語
    （見院卷第432 頁反面），而證人黃子亦於警、偵、審中
    一致證稱：" 姊仔" 就是指被告黃玉美，接聽上開電話的是
    被告黃玉美等語（見警卷一第125 頁、偵卷一第142 頁、院
    卷第289 頁），足認上開為被告李文雄接聽電話並與證人黃
    子對話之女性即係被告黃玉美。前揭事實堪以認定。
２、證人黃子就上開通聯譯文之證詞，於99年3 月30日偵訊中
    具結證稱：這通電話，是講伊要去找" 鯊魚" 拿海洛因，"
    姊仔" 是指被告黃玉美，當天有拿到海洛因，當天" 鯊魚"
    不在，是去被告黃玉美在四維路聖公媽廟旁麵攤，伊把3,00
    0 元或5,000 元交給被告黃玉美，詳細金額伊不記得了，當
    時被告黃玉美說要打電話問鯊魚一下，沒多久，就跟伊說你
    " 大仔" 已經把東西放好了，你跟我到後面，被告黃玉美就
    從流理台的地方拿出海洛因給伊等語（見偵卷一第141 頁）
    。嗣於99年5 月11日，再次於偵訊中具結證稱：我向" 鯊魚
    " 買海洛因，但是是被告黃玉美交給我，就是上次證稱被告
    黃玉美帶我進去麵攤後面的廚房那次等語（見偵卷二第67至
    69 頁 ），前後證述內容一致，並無矛盾，參以從上開通聯
    譯文內容顯示該通電話係由被告黃玉美接聽乙情，可推知當
    時被告李文雄並不在，而將手機留在上址麵攤，始由被告黃
    玉美代為接聽，此部分亦與證人黃子於偵訊中證稱：「當
    天" 鯊魚" 不在」等語相符，綜上足認證人黃子於偵訊中
    之證詞，具有高度可信性。
３、被告李文雄之辯護人雖辯護稱：證人黃子於98年12月9日
    、98年12月10日、99年2 月1 日警詢之陳述及99年3 月30日
    偵訊中之證詞均不相同，其證詞不足採信等語。然查，證人
    黃子於98年12月9 日警詢時證稱：伊最後一次向綽號"鯊
    魚" 他老婆購買海洛因是在1 、2 個月前，當時伊以000000
    0000門號撥打0000000000門號與" 鯊魚" 聯絡，" 鯊魚" 在
    電話中叫伊直接到高雄市○○區○○路與永平路口找他老婆
    ，伊到現場後，直接拿5,000 元給他老婆，他老婆直接拿1
    小包海洛因給伊等語（見警卷一第119 頁），其所證稱交易
    時間係在1 、2 個月前，" 鯊魚" 在電話中叫伊直接到上址
    找他老婆等語，雖與偵訊中之證述未盡相符，然質之該次警
    詢筆錄，係證人黃子同時涉犯槍砲彈藥刀械管制條例案件
    ，經警持搜索票搜索當天即98年12月9 日所製作，故此次筆
    錄除詢問證人黃子涉犯槍砲案件之事證外，就毒品部分，
    則僅針對有無購買毒品之事提出詢問，並未就詳細時間、具
    體細節事項為推敲質問，亦未提出上開通訊監察譯文供其辨
    識確認詳細之時間及聯絡內容，加以其必須同時回憶槍砲案
    件及購買毒品案件之內容，此有上開警詢筆錄在卷可參（見
    警卷一第118 至120 頁），在記憶上或有相互干擾影響，故
    其就交易時間無法清楚記憶，誤記憶為1 、2 個月前，就通
    話內容的記憶亦稍有出入之情形，尚與常情無違，且其除此
    部分之陳述略有不一外，其他就當次交付海洛因之聯絡門號
    、交易地點、交易金額、交付毒品情形等重要關係事項之陳
    述，則均與偵訊中之陳述及上開通訊監察譯文顯示之情形悉
    相吻合，是不因其所述有上開略有不一，即認定證人黃子
    偵訊中之證述不可採信。至於證人黃子於98年12月10日及
    99 年2月1 日之警詢陳述，除「我記得" 鯊魚" 他老婆曾拿
    過一次（指毒品）給我」乙語（見警卷一第130 頁）外，全
    部警詢筆錄並未針對附表一編號1 之部分為具體證述，而僅
    有就如何聯繫" 鯊魚" 買毒品以及買毒品之頻率等事項為概
    括陳述（見警卷一第122 至132 頁），質之其就附表一編號
    1 之為特定證述部分（即" 鯊魚" 他老婆曾拿過一次給伊）
    ，核與其偵訊中之證述並無不符，而其他在警詢中之陳述，
    既均未就附表一編號1 之部分為證述，即無辯護人所指與偵
    訊中之證述不符之情形存在，是其辯護，尚無可採。此外，
    經核證人黃子先後於99年3 月30日及99年5 月11日偵訊時
    ，均具結證稱被告李文雄有附表一編號1 之販賣海洛因予伊
    之犯行，就聯繫門號、交易金錢、地點及交付情形之陳述，
    亦前後一致，且被告李文雄亦供稱與證人黃子並無故舊恩
    怨（見院卷第432 頁背面），若非確有其事，其更無設詞誣
    陷被告李文雄之可能，從而，證人黃子於偵訊中所述，應
    為真實可信。
４、證人黃子雖於本院審理時證稱：伊在偵訊中說是向被告李
    文雄買是因為當時搞亂了，實際上伊只有拿過錢給被告李文
    雄及黃玉美，交代他們拿給被告李文卿，伊買毒品的對象是
    被告李文卿等語（見院卷第290 至291 頁），然查：(1)證人
    黃子於98年12月10日警詢時，經員警提示被告李文卿、李
    文雄之相片供其指認，其明確指出綽號" 鯊魚" 之人即係被
    告李文雄（見警卷一第123 至124 頁），並於被告李文雄照
    片下方簽名捺印，此有高雄市政府警察局刑警大隊四分隊偵
    辦刑案指認犯罪嫌疑人一覽表可參（見警卷一第134 頁），
    且其於99年3 月30日偵訊時，在陳述完如何於附表一編號1
    所示時地向綽號" 鯊魚" 之人購買海洛因後，繼之又證稱：
    「（問：除了跟" 鯊魚" 買海洛因外，還有跟何人買？）李
    文卿。」等語（見偵卷一第142 至143 頁），足見其明顯知
    悉綽號" 鯊魚" 之人與李文卿並非同一人，並確認於附表一
    編號1 販賣海洛因予伊之人係綽號" 鯊魚" 之人即被告李文
    雄無訛。況且被告李文卿、李文雄雖為兄弟，但2 人相差近
    10歲，外貌特徵完全不同，警方提供黃子指認之檔案照片
    外形亦有明顯落差（見偵卷一第134 、136 頁），應無誤認
    之虞。是其嗣後更改前詞稱：伊將被告李文雄、李文卿2 人
    搞亂了，才會為偵訊中之陳述等語，顯非可採。(2)再查，證
    人黃子於98年12月10日警詢時已證稱：" 鯊魚" 持用之門
    號為0000000000，" 鯊魚" 之哥哥「文欽」持用之門號為00
    00000000（見警卷一第124 頁），核與前述被告李文雄、李
    文卿自承所使用之門號相符，足見其知悉被告李文雄與李文
    卿係分持不同門號之手機，若其於附表一編號1 當次，係欲
    向被告李文卿購買海洛因，為何不是撥打至被告李文卿持用
    之0000000000號手機，反而撥打至被告李文雄持用之000000
    0000號手機？顯悖於常理。其雖以被告李文卿持用之000000
    0000號門號是伊被抓之後（即98年12月9 日）才有，不是同
    時間有這2 支電話，伊一開始都是打0000000000這支，後來
    才打0000000000等語置辯，然被告李文卿自承0000000000之
    門號於98年10月間申請後就開始使用（見警卷一第37頁），
    而本件案發時間為98年11月27日，斯時被告李文卿早已使用
    該門號，佐以證人黃子於該次通話之內容，全無欲找尋被
    告李文卿之相關對話，是證人黃子前開所辯，顯與事實不
    符，堪認其於審理時之上開證述，洵屬事後迴護被告李文雄
    之詞，並無足採。綜上所述，被告李文卿確有附表一編號1
    所示販賣第一級毒品海洛因予證人黃子之犯行，已堪認定
    。
（三）就附表一編號2 部分，經查：
１、上開證人黃子持用之門號與被告李文雄持用之0000000000
    號行動電話於98年11月30日上午8 時22分許之之通話內容為
    ：「A ：喂... 」、「B ：喂，" 大仔" 哦... 」、「A ：
    嗯，你是誰？」、「B ：仔... ，子啊... ，我差不多
    1 個小時會過去啦，我拿5 千5 過去給你... 」、「A ：啊
    ... 」、「B ：拿5 千5 過去給你啦，哦，1 個小時啦...
    」。隔約4 小時30分後即同日中午12時52分許，證人黃子
    再次撥打電話予被告李文雄，通話內容為：「B ：喂，" 大
    仔" ... 」、「A ：嗯。」、「B ：這泡茶啦... 」、「A
    ：嗯，我也不會講了... 」、「B ：去採就採到不好的哦..
    . 」、「A ：不太那個啦... 」、「B ：這樣哦，哇昏倒想
    說從頭到尾就不曾打電話我講，我以為是假的，問你還真的
    是這樣... 」、「A ：剛剛就跟你說不要那個你就要....，
    都還會那個咧啦，還很青氣很順喉咧啦，不會太那個啦，還
    很順喉咧啦... 」、「B ：哦這樣哦，好好... 」、「A ：
    好... 」，此有0000000000號行動電話通訊監察譯文1 紙附
    卷可憑（見偵卷一第4 頁）。被告李文雄對於是否有與證人
    黃子為上開2 通電話之對話乙情，雖表示時日久遠已不清
    楚（見院卷第432 頁反面），然經本院進一步訊問證人黃子
    在第1 通電話中提到的「5,500 」及第2 通電話提到的「
    這泡茶不理想」是什麼意思時，被告李文雄回以5,500 應該
    是證人黃子欠伊的錢，而這泡茶不理想是指伊有送茶葉給
    證人黃子等語（見院卷第432 頁反面、433 頁），佐以證
    人黃子已證稱上開對話係伊與被告李文雄之對話，而0000
    000000號門號確係被告李文雄持用乙情，亦據被告李文雄自
    承在卷，堪認上開2 通電話確係被告李文雄與證人黃子間
    之對話無訛。
２、而證人黃子於99年3 月30日偵訊時具結證稱：上開98年11
    月30日上午8 時許的通聯譯文是指買5,500 元的海洛因，重
    量沒有量，是1 包，交易地點在聖公媽廟麵攤旁；至於同日
    中午12時52分許的通聯譯文提及「這泡茶不理想」，是指海
    洛因的品質不好等語（見偵卷一第142 頁），核與上開2 則
    通訊監察譯文顯示之內容相符，蓋從第一通電話是同日上午
    8 時許，顯示證人黃子表示約1 小時左右即同日上午9時
    許，會前往向被告李文雄購買5,500 元的海洛因，而第2通
    抱怨海洛因品質不佳之電話則與第1 通電話相隔4 小時又30
    分鐘左右觀之，核與證人黃子於同日上午9 時許購買海洛
    因後，帶回施用並感受出海洛因品質不佳而決定撥打第2 通
    電話抱怨之所需時間大致相符，且既有第2 通抱怨海洛因品
    質不佳之通聯內容，即代表證人黃子有順利向被告李文雄
    購得海洛因施用，綜上足認證人黃子上開於偵訊中之證詞
    為真實可採。
３、被告李文雄之辯護人雖以證人黃子於98年12月9 日警詢稱
    ：最後一次向" 鯊魚" 購買海洛因之時間在98年12月7 日，
    伊係撥打被告李文雄持用之0000000000號門號聯繫等語，然
    並無當日之通聯紀錄質疑證人黃子之證述不實，然查，證
    人黃子此次於警詢之證述內容，已明確證稱是針對98年12
    月7 日被告李文雄之販毒情事，而非針對本件98年11月30日
    之販毒事實，前開98年12月7 日之販毒情事或因無通訊監察
    譯文佐證，故未為檢察官所起訴，惟尚難以其就98年12月7
    日販毒情事證述內容無法被證明，即遽以認定其就本件販毒
    事實之證述不實，是其辯護，尚無可採。至於證人黃子於
    98年12月10日警詢中陳述：平均一個禮拜會跟" 鯊魚" 購買
    3 、4 次海洛因等語，並非針對附表一編號2 之部分為具體
    證述，而僅係其向" 鯊魚" 購買毒品的頻率為概括陳述，則
    其既未就附表一編號2 之部分為證述，即無辯護人所指與偵
    訊中之證述不符之情形存在，是其上開辯護，尚無可採。
４、證人黃子於本院審理時雖改稱：伊雖有撥打上開電話給被
    告李文雄並於聖公媽廟麵攤附近交易成功，但伊是要向被告
    李文卿購買而非被告李文雄，且伊忘了此次是誰交付海洛因
    給伊，伊在偵訊時會說是向被告李文雄購買，是因為伊將被
    告李文雄及李文卿搞亂了等語。然查，證人黃子顯然知悉
    被告李文雄即是綽號" 鯊魚" 之人，亦知悉被告李文雄與李
    文卿所持用之手機門號不同已詳述如前，是其辯稱係將2 人
    搞混等語，顯不足採。質之其係撥打電話予被告李文雄而非
    被告李文卿，且通話全文並未提及請被告李文雄向被告李文
    卿調取毒品之相關陳述，復質之其發現該次購買的海洛因品
    質不佳時，同樣係撥打被告李文雄之電話向被告李文雄抱怨
    乙情觀之，已堪認定販毒予伊之對象係被告李文雄無訛，蓋
    其海洛因若非向被告李文雄購買，為何會撥打被告李文雄之
    電話表示要購買毒品，又在發現毒品品質不佳時，為何不向
    真正的賣家抱怨，而會向被告李文雄抱怨？此均悖於常理。
    再從被告李文雄在聽聞證人黃子之抱怨後，竟仍回以「剛
    剛就跟你說不要那個你就要..... ，不會太那個啦，還很順
    喉咧啦....」等為己辯護之詞（見偵卷一第4 頁），顯見販
    賣海洛因予證人黃子之人確係被告李文雄無誤。是證人黃
    子於審理中之證詞，均係袒護被告李文雄之詞，不足採信
    。綜上所述，本件被告李文雄確有如附表一編號2 所示販賣
    海洛因予證人黃子之犯行，已堪認定。
二、附表二所載被告李文卿之18次犯行部分：
（一）訊據被告李文卿對於附表二編號1 至4 、6 至8 、11至18
      等15次犯行，於本院審理時坦承不諱（見院卷第106 頁、
      第281 頁、第433 至435 頁），核與證人朱庭宏、林俊邦
      、莊淵博、莊穎雋、許迪民、孫順丁於警詢、偵查中之證
      述相符（見警卷一第66至70頁、警卷二第20至25頁、第13
      7 至142 頁、第180 至186 頁、第207 至214 頁、警卷三
      第223 至229 頁、偵卷一第45至46頁、第88至90頁、第12
      0 頁、第151 至157 頁、第195 至196 頁、偵卷二第61至
      63頁、第71至72頁、第76至77頁），並有指認照片、被告
      李文卿所持用0000000000號行動電話自98年12月29日起99
      年2 月6 日止之通訊監察譯文1 份（見警卷一第53至59頁
      ）、搜索扣押筆錄、扣押物品目錄表、扣押物品照片（見
      警卷一第99至100 頁、第110 至113 頁）、高雄市立凱旋
      醫院99年3 月17日高市凱醫驗字第12473 號檢驗報告（見
      偵卷一第137 頁），以及扣案之MOTOROLA廠牌手機1 支、
      門號0000000000號SIM 卡1 張、海洛因1 包（驗前淨重
      0.061 公克，驗後淨重0.051 公克）、分裝杓1 支、注射
      針筒2 支、夾鏈袋1 大包、葡萄糖1 包為憑，足認被告李
      文卿前開自白與事實相符，其有前揭15次販賣第一級毒品
      海洛因之犯行，堪以認定。
（二）被告李文卿雖矢口否認有附表二編號5 、9 、10所載等3
      次販賣第一級毒品海洛因予證人莊淵博之犯行，辯稱：附
      表二編號5 、9 這2 次是莊淵博與伊合資購買，附表二編
      號10這1 次是莊淵博向伊要的，不是賣的，伊並未收錢等
      語。惟查：
１、被告李文卿於本院準備程序、第一次審理期日、第二次審理
    期日在交互詰問證人莊淵博之前，對於有上開3 次即99年1
    月29日、2 月3 日、2 月5 日販賣海洛因予證人莊淵博乙情
    ，迭次均為有罪之陳述（見院卷第106 頁、第281 頁、第38
    3 頁），嗣於本院第二次審理期日交互詰問證人莊淵博之後
    ，即推翻前詞，改以上開辯詞置辯（見院卷第433 頁反面、
    434 頁），核其辯詞前後不一，相互矛盾，且係在聽聞證人
    莊淵博更改證詞後，始隨之更改辯詞，已難採信，參以其對
    於附表二編號3 、4 、6 、7 、8 等5 次販賣海洛因予證人
    莊淵博之犯行坦承不諱，已詳如前述，足認其與證人莊淵博
    間以往之毒品交涉，均屬有償之買賣，何以獨就附表二編號
    5 、9 、10即檢察官起訴其與被告李文雄、陳麗玉共犯之部
    分，會變更為合資購買及無償轉讓？加以海洛因毒品價格昂
    貴，若無特別關係或理由，豈有其所辯無償贈送之理？核其
    翻異前詞之用意，應係避免被告李文雄、陳麗玉受其先前自
    白之波及，是其嗣後變更之供詞，實難採信。
２、次查，依被告李文卿所持用0000000000號門號與證人莊淵博
    持用之0000000000號行動電話於：(1)99年1 月29日晚上6 時
    54 分 許之對話內容為：「A ：喂... 」、「B ：喂..，"
    老仔" 我晚點去你拿"1餐" 給我好不好... 」、「A ：那個
    嘛... 」、「B ：嗯... ，我現在剛下班... 」、「A ：你
    剛下班哦... 那電話不要那個，你多久會來... 」、「B ：
    我大概10分鐘... 」、「A ：10分鐘哦... 」、「B ：嗯..
    」、「A ：你來... 電話中不要... 」、「B ：好好好...
    」。於(2)99年2 月3 日晚上10時34分許之對話內容為：「A
    ：喂... 」、「B ：喂..，我拿"3千" 還你... 」、「A ：
    啊..」、「B ：拿"3千" 還你啦... 」、「A ：多少啊...
    」、「B ："3千" 啦....」、「A ：好啊好啊你現在馬上來
    不然關店門了啊... 」、「B ：好... 」。於(3)99年2 月5
    日上午10時25分許之對話內容為：「A ：喂..... 」、「B
    ：喂，" 老仔" 先用一點給我，快點....」、「A ：沒辦法
    。」、「B ：啊我這裏幾百塊先給你啊，我下午再拿了啦，
    我先去上班啦....」、「A ：沒辦法就沒辦法，我也是不夠
    錢過去，我不夠錢他也不會給我... 」、「B ：啊你是不夠
    多少給他？」、「A ：六百而已啦」、「B ：你不夠六百給
    他哦... 」、「A ：嗯。」、「B ：好啦，我先湊六百過去
    給你啦，你先給我一點....」、「A ：好啦！」，有通訊監
    察譯文3 通在卷可憑（見警卷一第57、58頁），而上開2 支
    門號係被告李文卿及證人莊淵博分別持用乙情，業據渠2 人
    供承在卷（見警卷一第37頁、警卷二第21頁），又渠2 人對
    於上開通話係其彼此間在談論有關毒品之對話乙情，亦據證
    人莊淵博證述明確（見偵卷一第152 頁），是渠2 人在上揭
    時間，有以其持用之上開電話為上開(1)、(2)、(3)等3 通談論
    毒品之對話等情，堪以認定。
３、經查，上開(1)、(2)則通訊監察譯文是檢察官分別用以證明被
    告李文卿有附表二編號5 、9 販賣海洛因犯行之證據，被告
    李文卿嗣後雖改口辯稱：此2 次係伊與證人莊淵博合資購買
    等語。然查：證人莊淵博在第(1)通對話中，明確向被告李文
    卿表示要向其拿"1餐" ，被告李文卿係回以「好好好... 」
    ；而在第(2)通對話中，則表示要拿"3千" 元還被告李文卿，
    並且強調了"3千" 該金額共3 次，被告李文卿會意後，則回
    以「好啊好啊，你現在馬上來，不然關店門了啊... 」等內
    容觀之，核與買家及賣家之對話情節相符，亦即買家表明要
    多少量或金額之毒品，賣家在有毒品時，即回以「好」來示
    意可以供貨，此即完成聯繫買賣毒品之對話，亦與證人莊淵
    博於警詢中之證述：伊都以手機撥打電話給" 老仔" ，然後
    說「要還他多少錢」，這樣" 老仔" 就知道伊要買多少海洛
    因等語（見警卷二第23頁）相符。被告李文卿雖以合資購買
    置辯，惟若係合資購買，即代表被告李文卿身上的毒品或金
    錢必有不足，在接獲證人莊淵博表明要向其拿取毒品時，當
    會釋明：我這邊也沒有（毒品）、也不夠、要調、你那邊有
    多少錢可以湊？等類似訊息，讓證人莊淵博明瞭無法供貨，
    進而協調如何合資購買之細節，然觀之上開2 通對話內容，
    雙方均未提及任何疑似合資購買之字眼，被告李文卿接獲證
    人莊淵博要拿取毒品之訊息時，尚且明確答應，並要其立即
    前來，此均顯與合資購買之情節不符。參以證人莊淵博於偵
    訊及本院審理中，均證稱：上開(1)、(2)則通訊監察譯文即99
    年1 月29日及99年2 月3 日這2 次，伊是分別以500 元（即
    "1 餐"的量）及3000元向被告李文卿購買海洛因（見偵卷一
    第152 、153 頁、院卷第386 頁），是其辯稱該2 次係合資
    購買等語，顯無可採。
４、上開第(3)則通訊監察譯文是檢察官用以證明被告李文卿有附
    表二編號10販賣海洛因犯行之證據，被告李文卿嗣後雖改口
    辯稱：這1 次是莊淵博向伊要的，不是賣的，伊並未收錢等
    語。然查，渠2 人在本次電話通聯中，已明確談論購買毒品
    之價錢600 元，顯與無償轉讓的情形不符，且證人莊淵博就
    此次通聯譯文之證詞，於偵訊中證稱是向被告李文卿購買毒
    品，於審理時則改口稱是合資購買（見偵一卷第151 至154
    頁、院卷第385 頁反面），惟就本次有交付600 元予被告李
    文卿，並從被告李文卿處取得海洛因毒品乙節，前後證述並
    無不合，是被告李文卿在此次有交付海洛因予證人莊淵博並
    向其收取600 元之客觀事實，應堪認定。則被告李文卿既有
    收取600 元再交付毒品之事實，顯非無償轉讓，從而被告李
    文卿辯稱此次係無償轉讓之辯詞，已無可採。至於證人莊淵
    博於審理時，雖改口稱：此次即99年2 月5 日係與被告李文
    卿合資購買等語（見院卷第385 頁反面），然本院前已敘明
    被告李文卿前如附表編號3 、4 、6 、7 、8 等5 次販賣海
    洛因予證人莊淵博之犯行，且證人莊淵博在偵訊時，經檢察
    官提示本次通訊監察譯文，在具結證稱：「（問：2 月3 日
    、2 月5 日各買多少錢？）3 日是買3000元，5 日是買一餐
    的量600 元，我錢交給" 老仔" ，之後是他太太拿海洛因給
    我，因為" 老仔" 跟我說他要去跟人家拿。」等語後，旋又
    主動表示：「（問：2 月5 日那次，你是要跟" 老仔" 買
    600 元？）是，我是要跟他買，不是要跟他合資購買，我是
    要跟他買一餐的量。」等語（見偵卷一第153 頁），已明確
    表示此次係向被告李文卿購買而非合資購買，核與上開第(3)
    通訊監察譯文之對話內容相符，佐以證人莊淵博於警、偵中
    ，均證稱其係向被告李文卿購買毒品，從未有與其合資購買
    的相關陳述（見警卷二第20至25頁、偵卷一第151 至154 頁
    ），參酌其於審理時更稱知悉何謂合資購買，何謂向被告李
    文卿購買海洛因等語（見院卷第385 頁反面），倘若確有合
    購乙事，為何在歷次警詢及偵訊中，均未為相關之陳述？又
    為何於偵訊時，主動表明並非合資購買，而係向被告李文卿
    購買等語？已顯違常理。是證人莊淵博於審理時證稱此次係
    與被告李文卿合資購買海洛因之證言，應屬迴護被告李文卿
    之詞，不足採信。
５、綜上所述，被告李文卿確有附表二編號5 、9 、10等3 次販
    賣第一級毒品海洛因予證人莊淵博之犯行，已可認定。
三、附表三所載之犯行（被告黃子販賣第一級毒品海洛因予證
    人楊明童）部分：
（一）訊據被告黃子矢口否認有何販賣第一級毒品予證人楊明
      童之犯行，其辯護人為其辯護稱：卷附門號0000000000號
      與0000000000號行動電話於98年7 月11日晚上11時36分許
      之通訊監察譯文內容，僅是證人楊明童向被告黃子詢問
      毒品行情，並未實際向被告黃子購買，因為從該對話中
      ，證人楊明童一再陳稱「我到打給你」，然嗣後並無證人
      楊明童聯繫被告黃子要在樓下交易的通聯即可知之甚明
      。又證人楊明童於審理時已改口證稱當天並無年輕人拿毒
      品給伊，加以員警於98年12月間搜索被告黃子住處時，
      僅扣得1 小包約0.117 公克之海洛因，是尚難僅以證人楊
      明童於警、偵之證述及上開通訊監察譯文即認被告黃子
      涉有本件犯行等語。
（二）經查：
１、門號0000000000及0000000000號行動電話分別係被告黃子
    及證人楊明童所持用乙情，分別據其2 人自承在卷（見偵卷
    二第67頁、警卷二第97頁）。又上開2 支門號於98年7 月11
    日晚上11時36分許之通話內容如附表四編號1 所載，嗣隔40
    分鐘許即翌日凌晨零時17分許，證人楊明童持用之上開門號
    又撥打電話至被告黃子之上開門號，並為如附表四編號2
    所載之對話等情，有0000000000號行動電話通訊監察譯文1
    紙附卷足憑（見警卷三第74頁），而被告黃子及證人楊明
    童對於上開2 則通聯內容係渠2 人間之對話乙情，亦分別供
    承在卷（見院卷第298 頁、第435 頁），堪認上開2 通電話
    確係被告黃子與證人楊明童間之對話無誤。
２、而證人楊明童於99年3 月18日偵訊時證稱：上開98年7 月11
    日之通聯譯文中提及的「板頭」是指海洛因純度，「1.25」
    是指海洛因重量（公克），「25」是指2,500 元，「半半」
    是指1.25公克。當日購買海洛因1.25公克2,500 元，地點在
    中華路、河北路口，他叫一個年輕人拿給伊，伊錢交該年輕
    人，伊到交易地點時，該年輕人有問伊的名字，伊回問是不
    是黃子叫他來的，他回答是，並問伊錢有沒有帶，伊問海
    洛因在何處，該年輕人說在旁邊機車腳踏墊上用衛生紙包著
    ，伊拿了就走，伊是向被告黃子購買，這次買的海洛因施
    用掉了等語（見偵卷一第89至90頁），核與其當日警詢中所
    述向被告黃子購買海洛因之聯絡電話、對話狀況、交易地
    點、金額及交付情形等內容（見警卷二第96至102 頁）前後
    一致，並無矛盾，且核與上開98年7 月11日之通聯譯文中，
    渠2 人之對話確實有提及「半半」即毒品之重量、「25」即
    交易之金額等用語相符，且被告黃子於電話中明確表示「
    我等一下叫人拿下去，我不下去了，你聽懂了嗎？」等語，
    亦核與證人楊明童於警、偵中證稱：當天被告黃子是叫一
    個年輕人拿毒品給伊等語悉相吻合，是其偵訊時之證述，具
    有高度可信性。參以證人楊明童證稱此次即98年7 月11日交
    易地點是在高雄市○○路與河北路口等語，而證人侯明和（
    即供稱亦曾向被告黃子購買毒品之人）於警詢中則證稱：
    伊與被告黃子於98年7 月間開始，在高雄市○○路「重仁
    骨科」（址設高雄市前金區○○○路247 號，靠近中華路與
    河南二路口）附近交易等語（被告黃子此部分之犯嫌，業
    據臺灣高雄地方法院檢察署檢察官以99年度偵字第12332 號
    另行起訴），核渠2 人證稱之交易時間均在98年7 月間，交
    易地點均在中華三路與河北二路、河南二路形成之區塊附近
    觀之，倘若無此交易地點，證人楊明童、侯明和豈會不約而
    同地明確指出曾在上述地點附近交易？此外，證人楊明童於
    98 年3月18日仍在臺灣高雄第二監獄服刑中，同日經第一次
    提訊而為上開警、偵中之證詞，此有98年3 月18日警詢及偵
    訊筆錄在卷可參（見警卷二第96至102 頁、偵卷一第88至90
    頁），核其證詞因第一次經提訊被問及上開事項，較無瑕慮
    及其與被告黃子間之利害關係，且較未受外力干擾，佐以
    其並稱與被告黃子並無金錢或財物糾紛（見警卷二第102
    頁），果非真實發生之事，更無設詞誣陷被告黃子之可能
    ，從而，其於警、偵中所述，應為真實可信。
３、證人楊明童於本院審理時雖改口證稱：伊雖然有與被告黃子
    為如附表四所示之2 通對話，但那是伊吃藥後亂打電話，
    實際上並未向被告黃子拿過毒品，至於伊在警、偵中的陳
    述，是因為當時藥癮發作，人很怕也很不舒服才會那樣說等
    語。然查：(1)證人楊明童於99年3 月10日入監服刑乙情，據
    其證述在卷（見院卷第298 頁），而其為上開警、偵證述之
    日係同年3 月18日，已是入監服刑後之第8 日，殊難想像會
    有令其無法正常陳述之嚴重戒斷症狀存在，參以其被借提至
    警局偵訊時，於中午12時許，尚知主動表示要休息吃飯，且
    在用膳完畢後，才開始回答上開通訊監察譯文之內容，並對
    通話中提及之「半半」、「25」等暗語，均能具體回答其意
    義，就通話中未提及之交易地點、交付情形等細節，亦能具
    體回答（見警卷二第99至102 頁），且全程未曾表示身體不
    適等情觀之，均顯與藥癮發作者表現之嘔吐、無食慾、無法
    思考及陳述等情形迥異，且其於同日在偵訊時，除再次陳述
    其於警詢中之筆錄均實在，尚且主動表示願與被告黃子對
    質等語（見偵卷一第88、90頁），質之證人楊明童於警詢中
    指證被告黃子販賣毒品之細節，均為其個人之陳述，並無
    人教導，倘非事實，豈有對購買毒品之金額、地點及何人交
    付毒品等節均為翔實之陳述，且於偵訊中仍為相同之證述，
    並敢為對質之陳述，益證其於審理中翻異前詞，證述：在警
    、偵中係因藥癮發作，才會說有向被告黃子買毒品等語，
    顯為事後迴護被告黃子之詞，殊無足取。(2)至於其於審理
    中改口證稱：如附表四所示之2 通電話是伊吃藥後亂打的，
    實際上並未向被告黃子拿取毒品等語，然查：從附表四所
    示之2 通對話內容觀之，證人楊明童與被告黃子之上開對
    話包括詢問毒品品質、數量、價錢、討價還價以及嗣後之抱
    怨毒品品質不佳等等，2 人均對答如流，且用詞遺字均清楚
    明瞭，通話內容亦甚冗長，若係證人楊明童吃藥後亂打之電
    話，其陳述當無可能如此清晰具體，而被告黃子亦當無可
    能與之冗長對話，且接受其討價還價及對品質不佳之抱怨，
    是其於審理中改口證述只有打電話，但並未向被告黃子拿
    毒品等語，亦係迴護被告黃子之詞，不足採信。綜上，證
    人楊明童於審理時之證述，無從依被告黃子之辯護人之辯
    護，以之為有利被告黃子之認定。
４、至被告黃子之辯護人另辯護稱：如附表四編號1 之對話內
    容中，證人楊明童一再陳稱「我到打給你」，然嗣後並無證
    人楊明童聯繫被告黃子要在樓下交易的通聯，足認此次並
    未交易等語。經查，依卷附之通聯譯文，雖未有證人楊明童
    通知被告黃子其人已抵達之通聯譯文紀錄，然查：在附表
    四編號1 之對話內容中，被告黃子已明確表示「我等一下
    叫人家拿下去，我不下去了，你聽懂了嗎」等語，再依證人
    楊明童於偵訊時陳述：我到交易地點時，該年輕人有問我名
    字，我有問他是不是黃子叫他來的，他回答是，....，我
    問海洛因在何處，他說在旁邊的機車腳踏墊上用衛生紙包著
    等語（見偵卷一第89頁）觀之，堪認證人楊明童抵達交易地
    點前，被告黃子已指示一名年輕人先行至交易地點，將海
    洛因藏放於機車腳踏墊上，再等候證人楊明童抵達，迄至證
    人楊明童到場，因該年輕人立即詢問其姓名而確認係交易對
    象並完成交易，故證人楊明童自毋須再撥打電話予被告黃子
    通知其已到場，從而卷附通聯譯文中，並無聯繫已抵達之
    譯文紀錄乙情，即可理解。且本件雖無聯繫已抵達之譯文，
    然在附表四編號1 所示聯繫購買毒品之對話後40餘分鐘，證
    人楊明童再次撥打電話予被告黃子，2 人並為如附表四編
    號2 所示之對話乙節，已詳述如前，而從該通對話內容中，
    證人楊明童陳稱：「喂... ，那個剛好一擺而已啦，那有什
    麼空間，那個再洗下去就不能吃了啦！」、「好在我回來自
    己先打，不然用下去我就被人家罵死... 」、「你的東西現
    在已經快不能吃了，....，" 紅燈" 出來差多少你知道嗎？
    」等抱怨毒品品質不佳之內容，被告黃子則回以「不會啦
    ，安啦... 」、「你用那麼好給人哦」等安撫證人楊明童之
    陳述觀之，足認雖無聯繫已抵達之通聯紀錄，本件毒品交易
    仍已順利完成，從而方有證人楊明童向被告黃子抱怨毒品
    品質不佳之上開言論，是被告黃子之辯護人上開辯護，尚
    難為有利被告黃子之認定。綜上所述，本件被告黃子有
    如附表三所示販賣第一級毒品海洛因予證人楊明童之犯行，
    應堪認定。
四、綜上所述，被告李文雄、李文卿、黃子上揭所辯各節，無
    非卸責之詞，不足採信。被告李文雄、黃子之辯護人所辯
    亦非的論，委無可採。本件事證已臻明確，被告李文雄、李
    文卿、黃子之犯行，均堪認定。
五、論罪科刑
（一）核被告李文雄、李文卿、黃子如附表一、二、三所為，
      均係犯毒品危害防制條例第4 條第1 項之販賣第一級毒品
      罪。被告李文雄、李文卿、黃子為上開販賣第一級毒品
      海洛因前，持有海洛因之低度行為，為販賣之高度行為所
      吸收，均不另論罪。被告李文卿就附表二編號10之犯行，
      與被告陳麗玉有犯意聯絡及行為分擔，被告黃子就附表
      三之犯行，與姓名年籍不詳之成年男子有犯意聯絡及行為
      分擔，應分別依刑法第28條論以共同正犯。被告李文雄就
      附表一所示2 次犯行間，被告李文卿就附表二所示18次犯
      行間，均犯意各別，行為互殊，均應分論併罰。又被告李
      文卿、黃子有前分別有如事實欄所示之犯罪科刑及執行
      情形，均有臺灣高等法院被告前案紀錄表在卷可按，渠2
      人於受徒刑之執行完畢後，5 年以內故意再犯本件有期徒
      刑以上各罪，均應論以累犯，並依刑法第47條第1 項之規
      定，分別加重其刑，然毒品危害防制條例第4條 第1 項之
      販賣第一級毒品之法定本刑為死刑、無期徒刑，依法不得
      加重，僅得就罰金部分加重之。被告李文卿於本院審理時
      雖曾就附表二所示之18次犯行自白犯行（見院卷第106 、
      281 頁），惟其於偵查中則對上開犯行全部否認（見警卷
      一第34至44頁、偵卷一第51至52頁），核與毒品危害防制
      條例第17條第2 項所定「偵查及審判中均自白」之要件未
      符，自不得依該規定減刑，附此敘明。
（二）毒品危害防制條例制訂之目的，係為防制毒品危害，維護
      國民身心健康，因而就販賣第一級毒品部分，訂法定刑為
      死刑或無期徒刑之重刑，然若未分別行為人販賣第一級毒
      品之數量、次數、獲利金額及所造成之危害，一律處以死
      刑或無期徒刑之重刑，尚難認合於罰所當罰之刑事政策，
      同為販賣第一級毒品之人，其原因、動機不一，犯罪情節
      未必相同，或有大盤毒梟者，亦有中、小盤之分，甚或僅
      止於吸毒者同儕間為求互通有無之販賣者亦有之，其販賣
      行為所造成危害社會之程度自屬有異，法律科處此類犯罪
      所設之法定最低本刑卻同為無期徒刑，不可謂不重。經查
      ：本件被告李文雄如附表一販賣第一級毒品之次數雖有2
      次，惟販售對象係同一人即證人黃子，而該2 次販賣毒
      品之數量及所得非鉅；被告李文卿如附表二販賣第一級毒
      品之次數雖達18次，惟販售對象限於朱庭宏、林俊邦、莊
      淵博、莊穎雋、許迪民、孫順丁等6 人，而每次販售毒品
      之數量為0.2 公克到4 分之1 錢之間，屬小量之買賣，犯
      罪情節難與大盤或中盤毒梟者相提併論；被告黃子如附
      表三販賣第一級毒品之次數僅有1 次，販賣毒品之數量及
      所得非鉅，即令處以最低刑度即無期徒刑而禁錮終身，猶
      嫌過重，難謂符合刑罰之相當性，爰分別依刑法第59條規
      定就被告李文雄、李文卿、黃子如附表一、二、三所示
      之犯行均減輕其刑。爰審酌被告李文雄、李文卿、黃子
      均明知第一級毒品海洛因戕害施用者身體至鉅，且施用者
      為購買毒品以解除毒癮，往往不惜耗費鉅資，以致散盡家
      財連累家人，甚或鋌而走險犯罪，危害社會治安，所為助
      長毒品氾濫，戕害國人身心健康，破壞社會治安，被告李
      文雄、黃子犯後矢口否認犯行，無絲毫悔意，被告李文
      卿於審理中尚能坦承部分犯行，態度尚可，衡以被告3 人
      各次販賣數量非鉅，犯罪所得無多，非屬大規模販毒，情
      節相對較輕，及被告3 人各次販賣數量及次數多寡不同及
      是否坦承等一切情狀，分別量處如主文所示之刑，並就被
      告李文雄及李文卿部分定其應執行之刑，以示懲儆。
（三）按以營利為目的販入毒品，經多次販賣後，持有剩餘毒品
      被查獲，只能於最後一次販賣毒品罪宣告沒收銷燬，不得
      於各次販賣毒品罪均宣告沒收銷燬（最高法院99年度臺上
      字第662 號判決意旨參照）。本件在被告李文雄位於高雄
      市苓雅區○○○路226 號4 樓之1 住處查扣之海洛因14包
      （純質淨重合計32.24 公克）及在被告李文卿位於高雄市
      苓雅區○○路42號7 樓之7 住處查扣之海洛因1 小包（驗
      後淨重0.051 公克），均係99年2 月6 日查獲，既在被告
      李文雄及李文卿最後一次販賣海洛因之後，始為警查扣，
      揆諸上開判決意旨，應僅分別在被告李文雄最後一次販賣
      海洛因予黃子（即附表一編號2 ）及被告李文卿最後一
      次販賣海洛因予林俊邦（即附表二編號2 ）之販賣第一級
      毒品罪刑項下宣告沒收銷燬；而在被告陳麗玉外套口袋內
      查扣之海洛因3 小包（驗後淨重別為0.05、0.095 、0.05
      8 公克），係99年2 月6 日查獲，既在被告李文卿及陳麗
      玉共同販賣海洛因予莊淵博之後，始為警查扣，依共同正
      犯責任共同之原則，應在被告李文卿與陳麗玉共同販賣海
      洛因予莊淵博（即附表二編號10）之販賣第一級毒品罪刑
      項下宣告沒收銷燬；鑑驗耗損部分既已滅失，不另宣告沒
      收銷燬；各該毒品外包裝袋，均係包裹毒品用於防潮、便
      於販賣，因直接包覆上開毒品，內均沾有微量之海洛因殘
      留而無法析離，應依毒品危害防制條例第18條第1 項前段
      規定，附隨上開毒品併予宣告沒收銷燬。次按犯毒品危害
      防制條例第4 條之罪者，其供犯罪所用或因犯罪所得之財
      物，均沒收之，如全部或一部不能沒收時，追徵其價額或
      以其財產抵償之，毒品危害防制條例第19條第1 項定有明
      文。經查扣案之被告李文卿所持用MOTOROLA廠牌行動電話
      1 支、門號0000000000號SIM 卡1 枚為被告李文卿所有，
      業據其供承在卷（見院卷第431 頁反面），且係供被告李
      文卿販賣第一級毒品所用之物，有前揭通訊監察譯文為據
      ，爰依該規定宣告沒收；被告李文雄、黃子所持供販毒
      聯絡用之行動電話2 支、門號0000000000、0000000000號
      SIM 卡各1 枚，雖未據扣案，但亦依上開規定均沒收之，
      如全部或一部不能沒收時，追徵其價額；又被告李文雄、
      李文卿、黃子販賣第一級毒品所得如附表一、二、三所
      示之金額，雖未據扣案，然仍應於其上開販賣毒品犯行中
      ，均依該規定宣告沒收，且如全部或一部不能沒收時，以
      其財產抵償之。至扣案之NOKIA 廠牌手機1 支、門號0000
      000000號SIM 卡、現金1 萬6,500 元、UTTC廠牌行動電話
      1 支、0000000000號SIM 卡1 枚、分裝杓1 支、注射針筒
      2 支、夾鏈袋1 大包、葡萄糖1 包，均無法證明與本案被
      告李文雄、李文卿、黃子販賣毒品犯行有關，均毋庸予
      以沒收。
參、無罪部分：
一、公訴意旨略以：證人黃子於附表一編號1 向被告李文雄購
    買之海洛因，是由其妻即被告黃玉美代為交付並向證人黃子
    收取買賣價金；而證人莊淵博於附表二編號5 、9 所示時
    、地向被告李文卿購買之海洛因，是由被告李文雄所提供，
    因認被告黃玉美就附表一編號1 部分，與被告李文雄共同涉
    犯販賣第一級毒品罪嫌，而被告李文雄就附表二編號5 、9
    部分，則與被告李文卿共同涉犯販賣第一級毒品罪嫌。
二、按犯罪事實應依證據認定之，無證據不得認定其犯罪事實；
    又不能證明被告犯罪者，應諭知無罪之判決，刑事訟訴法第
    154 條第2 項、第301 條第1 項分別定有明文。而被告或共
    犯之自白，不得作為有罪判決之唯一證據，仍應調查其他必
    要之證據，以察其是否與事實相符，亦為同法第156 條第2
    項所定明。再認定不利於被告之事實，須依積極證據，茍積
    極之證據本身存有瑕疵而不足為不利於被告事實之認定，即
    應為有利於被告之認定，更不必有何有利之證據，而此用以
    證明犯罪事實之證據，猶須於通常一般人均不至於有所懷疑
    ，堪予確信其已臻真實者，始得據以為有罪之認定，倘其證
    明尚未達到此一程度，而有合理性之懷疑存在，致使無從為
    有罪之確信時，即應為無罪之判決。另施用毒品者，其所稱
    向某人購買之供述，須補強證據以擔保其供述之真實性。良
    以施用毒品者其供述之憑信性本不及於一般人，況施用毒品
    者其供出來源，因而破獲者，法律復規定得減輕其刑，其有
    為偵查機關誘導、或為邀輕典而為不實之陳述之可能，其供
    述之真實性自有合理之懷疑。是施用毒品者關於其向某人購
    買毒品之供述，必須補強證據佐證，以擔保其供述之真實性
    ，俾貫徹刑事訴訟無罪推定及嚴格證明之基本原則。又關於
    毒品施用者其所稱向某人購買毒品之供述，必須補強證據佐
    證，係指毒品購買者之供述縱使並無瑕疵，仍須補強證據佐
    證而言，以擔保其供述之真實性。該所謂補強證據，必須與
    施用毒品者關於相關毒品交易之供述，具有相當程度之關聯
    性，且足使一般人對於施用毒品者之供述無合理之懷疑存在
    ，而得確信其為真實，始足當之。（最高法院82年度臺上字
    第163 號、96年度臺上字第1029號判決、同院76年臺上字第
    4986號、30年上字第816 號等判例意旨參照）。
三、黃玉美部分：
（一）檢察官認被告黃玉美涉有上開罪嫌，無非以證人黃子之
      證述、證人黃子持用之門號0000000000號行動電話於98
      年11月27日與0000000000號行動電話之通訊監察譯文為主
      要論據。訊據被告黃玉美堅決否認有何販賣第一級毒品海
      洛因之犯行，其辯護人為其辯護稱：上開通聯譯文內容僅
      為「B （女）：喂... 」、「A ：" 姊仔" ，我等一下馬
      上過去啊... 」、「B （女）：嗯。」，並無任何疑似毒
      品交易之訊息，因此縱係接聽該電話之女子係被告黃玉美
      ，亦難遽此認定被告黃玉美知情而涉有上開罪嫌。
（二）證人黃子於附表一編號1 向被告李文雄購買之海洛因，
      確係證人黃子前往被告黃玉美經營之麵攤後，由被告黃
      玉美所交付並收取買賣價金之事實，堪以認定，理由已詳
      述如前。然因被告黃玉美與被告李文雄係夫妻關係，夫妻
      之間代為接聽電話或受一方之委託代為轉交物品及收取金
      錢之行為，乃夫妻生活中，時所常見之情形，並未悖於情
      理，故仍須確認被告黃玉美在代為交付上開海洛因時，主
      觀上已明知該物品為海洛因，始能為其有罪之論據，否則
      若其係在不知情之情況代為交付，即難以之遽論其有共同
      販賣毒品之犯意聯絡。經查：
１、證人黃子於警詢中，僅概括陳述被告黃玉美有本次代為交
    付海洛因之行為，然於偵訊中，則有進一步描述交付情節為
    ：伊到麵攤後，被告黃玉美說要打電話問" 鯊魚" ，沒多久
    ，被告黃玉美就說你" 大仔" 已經把東西放好了，你跟我到
    後面，被告黃玉美就從流理台的地方拿出海洛因給伊，海洛
    因用小包的夾鏈袋包裝，外面還用報紙包著，被告黃玉美只
    有這一次拿毒品給我等語（見偵卷一第142 頁），從其證稱
    被告黃玉美有先打電話問被告李文雄後，才向伊說被告李文
    雄已經把東西放好等語觀之，上開毒品應係被告李文雄事先
    包裝好並藏放於流理台，被告黃玉美並不知情，否則若係由
    被告黃玉美事先包裝或藏放，則因證人黃子已持現金到場
    ，並未表示要賒帳，被告黃玉美自可逕行拿出毒品交予證人
    黃子，何須撥打電話詢問被告李文雄？況以其尚且說出你
    " 大仔" 已經把東西放好了等語，從而應可認上開毒品係被
    告李文雄事先包裝並藏放於流理台。則上開毒品既非由被告
    黃玉美包裝、藏放，又依證人黃子證稱毒品的包裝是用不
    透明的報紙等語，亦即被告黃玉美無從由外觀即知報紙內的
    物品為何，參以證人黃子向被告黃玉美拿取上開以報紙包
    裝之毒品過程中，並未表示要拿取的物品係毒品，2 人亦未
    談及任何有關毒品品質、數量之內容，證人黃子也未表明
    交付之金錢是買毒品的款項，僅表示請其將錢交予被告李文
    雄等情，此業據證人黃子於偵訊及審理時證述明確（見偵
    卷一第142 頁、院卷第289 頁），是從證人黃子拿取毒品
    之對話過程，亦無跡證足以認定被告黃玉美知悉此以報紙包
    裹之物品即係海洛因。再從證人黃子證稱：被告黃玉美只
    有這一次拿毒品給我等語（見偵一卷第142 頁）觀之，若被
    告黃玉美確有參與被告李文雄之販毒行為，此類協助交付毒
    品予證人黃子之次數當不會僅止1 次，從其僅有1 次觀之
    ，被告黃玉美係在不知情下，因受其夫即被告李文雄之委託
    ，而代為交付其已包裝好之毒品予證人黃子，並代為收取
    金錢之偶一夫妻間代為處理事務行為，並未悖於常理。尚難
    不分上述個案情況，一律以既有交付毒品之行為，即推定其
    必知悉所交付之物為毒品而論以共犯。
２、再查，證人黃子以其持用之門號0000000000號行動電話於
    98年11月27日撥打被告李文雄持用之0000000000號行動電話
    時，由被告黃玉美代為接聽之對話內容全文為「B （女）：
    喂... 」、「A ：" 姊仔" ，我等一下馬上過去啊... 」、
    「B （女）：嗯。」，此有0000000000號通訊監察譯文1紙
    附卷可參（見偵卷一第4 頁），其對話中內容甚短，僅係證
    人黃子向被告黃玉美告知其要前去麵攤之訊息，因全文並
    無任何疑似毒品交易之內容，是該通訊監察譯文之內容，並
    無法認定被告黃玉美知悉證人黃子前來麵攤之目的是要拿
    取毒品，從而尚難以之為不利被告黃玉美之認定。次查，員
    警並未對被告黃玉美持用之電話實施通訊監察，此從卷內並
    無被告黃玉美持用電話之通訊監察譯文即可得知，顯見被告
    黃玉美涉案之證據並不充份，又若被告黃玉美確有與被告李
    文雄共同販毒，則其代為接聽購毒者撥打至被告李文雄之電
    話時，自當直接與購毒者談論購毒數量、價金或約定交易地
    點等事項，亦即從其與購毒者之對話內容中，應可窺出其主
    觀犯意，然從卷附被告李文雄持用之0000000000門號之全部
    通訊監察譯文（見偵卷一第4 至6 頁）觀之，由女性疑似被
    告黃玉美代為接聽之電話時，其對話內容或為「A （女）:
    喂... 」、「B ：喂... ，麻煩妳叫伯仔打電話給我好不好
    ...」、「A （女）：哦好... 」、「B ：哦好謝謝... 」
    （98年12月10日上午9 時8 分許），或為「A （女）: 喂..
    . 」、「B ：喂，嫂仔哦... 」、「A （女）：嗯... 」、
    「B ：我" 傑仔" 他少年仔... 」、「A （女）: 嗯... 」
    、「B ：你跟老兄說我差不多7 、8 點去找他，我現在要搭
    高鐵去找他... 」、「A （女）：好好... 」（98年12月10
    日下午5 時50分許），或為「A （女）: 喂... 」、「B ：
    喂，麻煩妳叫伯仔打電話給我好不好... 」、「A （女）：
    哦好... 」、「B ：哦好謝謝... 」（98年12月13日10時34
    分許），或為「A （女）: 喂... ，等一下... （隨即換男
    性接聽）」、「B ：喂... ，大哥哦... 」、「A （男）：
    嗯... 」（之後才有疑似毒品交易之對話內容，99年1 月28
    日），從上開可能由被告黃玉美接聽之通訊監察譯文內容觀
    之，並無任何與來電者談論購毒數量、價錢或約定交易地點
    或疑似買賣毒品暗語等內容，而是在接聽電話後，直接將電
    話轉給被告李文雄，或者單純轉告有人找伊，其所為核與夫
    妻間代為接聽後之處理情況相符，而顯與共同販毒者，於一
    方不在時，仍會直接承接進行交易內容之談論以完成交易之
    情形迥異，實難認定被告黃玉美主觀上知情，而與被告李文
    雄有共同販毒之行為。末查，員警持搜索票至被告黃玉美所
    經營位於高雄市○○區○○路23之1 號麵攤搜索時，並未查
    獲任何毒品，此有高雄市政府警察局刑事警察大隊99年2 月
    6 日搜索扣押筆錄暨扣押物品目錄表各1 份附卷可參（見警
    卷第91至95頁），若被告黃玉美確有共同販毒情事，當會放
    置部分毒品於麵攤內，供與證人黃子類似之購毒者隨時前
    往購買取貨，然搜索結果卻未於該處查獲毒品，從而亦無法
    證明被告黃玉美有參與販毒之犯行。綜上所述，公訴意旨上
    開所提之證據，均不足以證明被告黃玉美確與被告李文雄就
    附表一編號1 之犯行有犯意聯絡，應認舉證尚有不足。此外
    ，本院依現存卷證，復查無其他證據足證被告黃玉美確有公
    訴意旨所指此部分之犯行，揆諸前開說明，即屬犯罪不能證
    明，自應為被告黃玉美無罪之諭知。
四、李文雄部分
（一）檢察官認被告李文雄共同涉有附表二編號5 、9 所示罪嫌
      ，無非以證人莊淵博於偵訊中之證述、證人莊淵博持用之
      門號0000000000號與被告李文卿持用之門號0000000000號
      行動電話於99年1 月29日、2 月3 日之通訊監察譯文為主
      要論據。訊據被告李文雄堅決否認有上開共同販賣第一級
      毒品海洛因之犯行，其辯護人為其辯護稱：上開2 筆通聯
      譯文均是證人莊淵博撥打至被告李文卿手機後，渠2 人間
      之對話內容，與被告李文雄無涉，本件僅憑證人莊淵博於
      偵訊中之指述而無其他補強證據，不能認定被告李文雄涉
      有本件罪嫌等語。
（二）經查：
１、證人莊淵博於偵訊時雖證稱：伊跟被告李文卿買的時候，曾
    經有2 次是" 鯊魚" 在旁邊，" 老仔" 把海洛因交給伊...
    ；交易時" 鯊魚" 有在旁邊的次數是1 月29日、2 月3 日，
    伊親眼看到" 鯊魚" 拿海洛因給" 老仔" ，因為" 老仔" 跟
    伊一起在等" 鯊魚" 等語（見偵一卷第153 頁）。然於審理
    時，則又改口證稱：" 鯊魚" 有過來，但不是拿海洛因，而
    是拿錢給" 老仔" 等語（見院卷第386 頁），其證述前後矛
    盾，可信性已低，且縱認其於偵訊時之證述較為可採，然此
    乃施用毒品者所稱向某人購買之供述，依前揭說明，尚須有
    補強證據以擔保其供述之真實性。
２、本件檢察官提出之補強證據僅有上開2 筆通訊監察譯文，然
    查：該2 筆通聯譯文確實是由證人莊淵博以持用之門號撥打
    至被告李文卿持用之0000000000門號，並由被告李文卿本人
    接聽及對話乙情，業據證人莊淵博證述明確（見偵卷一第15
    2 頁），並有前揭0000000000號通訊監察譯文1 份附卷可稽
    （見警卷一第57、58頁），則證人莊淵博撥打之門號及對話
    之對象既均非被告李文雄，且從上開2 筆通訊監察譯文之內
    容觀之，亦均未提及被告李文雄或" 鯊魚" 或" 老仔你弟弟
    " 等與被告李文雄相關之字眼，即無從認定上開通訊監察譯
    文與被告李文雄有何關聯性，是尚難以上開無關聯性之通訊
    監察譯文作為不利於被告李文雄認定之補強證據。綜上所述
    ，公訴意旨上開所提之證據，尚不足以證明被告李文雄與被
    告李文卿就附表二編號5 、9 之犯行有犯意聯絡及行為分擔
    ，應認舉證尚有不足。此外，本院依現存卷證，復查無其他
    證據足證被告李文雄確有公訴意旨所指此部分之犯行，揆諸
    前開說明，即屬犯罪不能證明，自應就此部分為被告李文雄
    無罪之諭知。
據上論斷，應依刑事訴訟法第299 條第1 項前段、第301 條第1
項，毒品危害防制條例第4 條第1 項、第18條第1 項前段、第19
條第1 項，刑法第11條、第28條、第47條第1 項、第59條、第51
條第5 款、第9款、第10款，判決如主文。
本案經檢察官吳書怡到庭執行職務。
中    華    民    國    99    年    12    月    16    日
                       刑事第九庭   審判長法  官 鄭詠仁
                                          法  官 黃沛文
                                          法  官 王麗芳
以上正本證明與原本無異。
如不服本判決應於收受送達後10日內向本院提出上訴書狀，並應
敘述具體理由；如未敘述上訴理由者，應於上訴期間屆滿後20日
內向本院補提理由書（均須按他造當事人之人數附繕本）「切勿
逕送上級法院」。
中    華    民    國    99    年    12    月    16    日
                                          書記官 楊馥如
附錄本案論罪科刑法條：
毒品危害防制條例第4條
製造、運輸、販賣第一級毒品者，處死刑或無期徒刑；處無期徒
刑者，得併科新臺幣 2 千萬元以下罰金。
附表一
┌─┬───┬───┬────┬───────┬────┬───────┐
│編│行為人│交易  │交易時間│犯罪手法      │交易數量│宣告刑        │
│號│      │對象  │及地點  │              │及金額（│              │
│  │      │      │        │              │新臺幣）│              │
├─┼───┼───┼────┼───────┼────┼───────┤
│1 │李文雄│黃子│98年11月│黃子於左列時│海洛因1 │李文雄販賣第一│
│  │      │      │27日上午│間前，先向李文│小包、  │級毒品，處有期│
│  │      │      │10時35分│雄告知欲購買右│3,000 元│徒刑拾柒年。未│
│  │      │      │許，在高│列金額之海洛因│。      │扣案之行動電話│
│  │      │      │雄市苓雅│，李文雄事先以│        │壹支、門號Ｏ九│
│  │      │      │區○○路│報紙包好海洛因│        │0000000│
│  │      │      │23 之1號│，並藏放在麵攤│        │一號SIM 卡壹枚│
│  │      │      │黃玉美經│流理台下，迄至│        │，均沒收，如全│
│  │      │      │營之麵攤│黃子於左列時│        │部或一部不能沒│
│  │      │      │內。    │間以0000000000│        │收時，追徵其價│
│  │      │      │        │撥打李文雄持用│        │額；未扣案之販│
│  │      │      │        │之0000000000號│        │毒所得新臺幣參│
│  │      │      │        │電話後，即刻前│        │仟元沒收，如全│
│  │      │      │        │往左列地點，因│        │部或一部不能沒│
│  │      │      │        │李文雄不在，不│        │收時，以其財產│
│  │      │      │        │知情之黃玉美遂│        │抵償之。      │
│  │      │      │        │打電話與李文雄│        │              │
│  │      │      │        │聯繫，旋即受其│        │              │
│  │      │      │        │委託代為取出其│        │              │
│  │      │      │        │藏放於流理台下│        │              │
│  │      │      │        │並以報紙包裹之│        │              │
│  │      │      │        │海洛因予黃子│        │              │
│  │      │      │        │，並代為收取右│        │              │
│  │      │      │        │列金額。      │        │              │
│  │      │      │        │              │        │              │
│  │      │      │        │              │        │              │
├─┼───┼───┼────┼───────┼────┼───────┤
│2 │李文雄│黃子│98年11月│黃子於同日上│海洛因1 │李文雄販賣第一│
│  │      │      │30日上午│午8 時22分許以│小包、  │級毒品，處有期│
│  │      │      │8 時22分│0000000000門號│5,500 元│徒刑拾柒年。扣│
│  │      │      │許起至同│撥打李文雄持用│。      │案海洛因拾肆包│
│  │      │      │日中午12│之0000000000號│        │（含外包裝，純│
│  │      │      │時52分許│電話聯繫購買海│        │質淨重合計參拾│
│  │      │      │止之某時│洛因價格、交易│        │貳點貳肆公克）│
│  │      │      │，地點同│地點後，即刻前│        │均沒收銷燬之。│
│  │      │      │上。    │往左列地點交易│        │未扣案之行動電│
│  │      │      │        │完成。        │        │話壹支、門號Ｏ│
│  │      │      │        │              │        │0000000│
│  │      │      │        │              │        │五一號SI M卡壹│
│  │      │      │        │              │        │枚，均沒收，如│
│  │      │      │        │              │        │全部或一部不能│
│  │      │      │        │              │        │沒收時，追徵其│
│  │      │      │        │              │        │價額；未扣案之│
│  │      │      │        │              │        │販毒所得新臺幣│
│  │      │      │        │              │        │伍仟伍佰元沒收│
│  │      │      │        │              │        │，如全部或一部│
│  │      │      │        │              │        │不能沒收時，以│
│  │      │      │        │              │        │其財產抵償之。│
│  │      │      │        │              │        │              │
└─┴───┴───┴────┴───────┴────┴───────┘
附表二
┌─┬───┬───┬────┬───────┬────┬───────┐
│編│行為人│交易  │交易時間│犯罪手法      │交易數量│宣告刑        │
│號│      │對象  │及地點  │              │及金額  │              │
├─┼───┼───┼────┼───────┼────┼───────┤
│1 │李文卿│朱庭宏│99年1 月│朱庭宏於左列時│海洛因1 │李文卿販賣第一│
│  │      │      │29日上午│間以其持用之09│小包、  │級毒品，累犯，│
│  │      │      │10時59分│00000000門號撥│1,000 元│處有期徒刑拾陸│
│  │      │      │許，在高│打李文卿持用之│。      │年。扣案MOTORO│
│  │      │      │雄市苓雅│0000000000號電│        │LA廠牌行動電話│
│  │      │      │區○○路│話聯繫交易地點│        │壹支、門號Ｏ九│
│  │      │      │23之1號 │後，即刻前往左│        │0000000│
│  │      │      │黃玉美經│列地點交易完成│        │七號SIM 卡壹枚│
│  │      │      │營之麵攤│。            │        │，均沒收。未扣│
│  │      │      │旁。    │              │        │案之販毒所得新│
│  │      │      │        │              │        │臺幣壹仟元沒收│
│  │      │      │        │              │        │，如全部或一部│
│  │      │      │        │              │        │不能沒收時，以│
│  │      │      │        │              │        │其財產抵償之。│
├─┼───┼───┼────┼───────┼────┼───────┤
│2 │李文卿│林俊邦│99年2 月│林俊邦於左列時│海洛因1 │李文卿販賣第一│
│  │      │      │6 日下午│間直接至「聖公│小包、  │級毒品，累犯，│
│  │      │      │1 時25分│媽」廟後面找到│2,000 元│處有期徒刑拾陸│
│  │      │      │許，在高│李文卿後，旋即│。      │年陸月。扣案海│
│  │      │      │雄市苓雅│至巷子內完成交│        │洛因1 包（含外│
│  │      │      │區○○路│易完成。      │        │包裝，驗後淨重│
│  │      │      │「聖公媽│              │        │零點零伍壹公克│
│  │      │      │」廟旁的│              │        │）沒收銷燬之。│
│  │      │      │巷子內。│              │        │扣案MOTOROLA  │
│  │      │      │        │              │        │廠牌行動電話壹│
│  │      │      │        │              │        │支、門號Ｏ九二│
│  │      │      │        │              │        │0000000│
│  │      │      │        │              │        │號SIM 卡壹枚，│
│  │      │      │        │              │        │均沒收。未扣案│
│  │      │      │        │              │        │之販毒所得新臺│
│  │      │      │        │              │        │幣貳仟元沒收，│
│  │      │      │        │              │        │如全部或一部不│
│  │      │      │        │              │        │能沒收時，以其│
│  │      │      │        │              │        │財產抵償之。  │
├─┼───┼───┼────┼───────┼────┼───────┤
│3 │李文卿│莊淵博│99年1 月│莊淵博於左列時│海洛因1 │李文卿販賣第一│
│  │      │      │22日晚上│間以其持用之09│小包（重│級毒品，累犯，│
│  │      │      │11時0 分│00000000門號撥│8分 之1 │處有期徒刑拾陸│
│  │      │      │許，在高│打李文卿持用之│錢）、  │年陸月。扣案MO│
│  │      │      │雄市苓雅│0000000000號電│2,500 元│TOROLA廠牌行動│
│  │      │      │區○○路│話聯繫交易毒品│。      │電話壹支、門號│
│  │      │      │「聖公媽│金額後，即刻前│        │0000000│
│  │      │      │」廟旁。│往左列地點交易│        │九五七號SIM 卡│
│  │      │      │        │完成。        │        │壹枚，均沒收。│
│  │      │      │        │              │        │未扣案之販毒所│
│  │      │      │        │              │        │得新臺幣貳仟伍│
│  │      │      │        │              │        │佰元沒收，如全│
│  │      │      │        │              │        │部或一部不能沒│
│  │      │      │        │              │        │收時，以其財產│
│  │      │      │        │              │        │抵償之。      │
├─┼───┼───┼────┼───────┼────┼───────┤
│4 │李文卿│同上  │99年1 月│莊淵博於左列時│海洛因1 │李文卿販賣第一│
│  │      │      │26日晚上│間以其持用之09│小包（重│級毒品，累犯，│
│  │      │      │9 時7 分│00000000門號撥│4 分之1 │處有期徒刑拾陸│
│  │      │      │許，地點│打李文卿持用之│錢）、  │年陸月。扣案MO│
│  │      │      │同上。  │0000000000號電│5,500 元│TOROLA廠牌行動│
│  │      │      │        │話聯繫交易毒品│。      │電話壹支、門號│
│  │      │      │        │金額及地點後，│        │0000000│
│  │      │      │        │即刻前往左列地│        │九五七號SIM 卡│
│  │      │      │        │點交易完成。  │        │壹枚，均沒收。│
│  │      │      │        │              │        │未扣案之販毒所│
│  │      │      │        │              │        │得新臺幣伍仟伍│
│  │      │      │        │              │        │佰元沒收，如全│
│  │      │      │        │              │        │部或一部不能沒│
│  │      │      │        │              │        │收時，以其財產│
│  │      │      │        │              │        │抵償之。      │
├─┼───┼───┼────┼───────┼────┼───────┤
│5 │李文卿│同上  │99年1 月│莊淵博於同日晚│海洛因1 │李文卿販賣第一│
│  │      │      │29日晚上│上6 時54分許，│小包、  │級毒品，累犯，│
│  │      │      │7 時許，│以其持用之0980│500元。 │處有期徒刑拾陸│
│  │      │      │地點同上│685855門號撥打│        │年陸月。扣案MO│
│  │      │      │。      │李文卿持用之09│        │TOROLA廠牌行動│
│  │      │      │        │00000000號電話│        │電話壹支、門號│
│  │      │      │        │聯繫交易毒品數│        │0000000│
│  │      │      │        │量及地點後，即│        │九五七號SIM 卡│
│  │      │      │        │於左列時間抵達│        │壹枚，均沒收。│
│  │      │      │        │左列地點交易完│        │未扣案之販毒所│
│  │      │      │        │成。          │        │得新臺幣伍佰元│
│  │      │      │        │              │        │沒收，如全部或│
│  │      │      │        │              │        │一部不能沒收時│
│  │      │      │        │              │        │，以其財產抵償│
│  │      │      │        │              │        │之。          │
├─┼───┼───┼────┼───────┼────┼───────┤
│6 │李文卿│同上  │99年1 月│莊淵博於左列時│海洛因1 │李文卿販賣第一│
│  │      │      │31日上午│間以其持用之09│小包（重│級毒品，累犯，│
│  │      │      │11時44分│00000000門號撥│8 分之1 │處有期徒刑拾陸│
│  │      │      │許，地點│打李文卿持用之│錢）、  │年陸月。扣案MO│
│  │      │      │同上。  │0000000000號電│2,500 元│TOROLA廠牌行動│
│  │      │      │        │話聯繫交易毒品│。      │電話壹支、門號│
│  │      │      │        │金額及地點後，│        │0000000│
│  │      │      │        │即刻前往左列地│        │九五七號SIM 卡│
│  │      │      │        │點交易完成。  │        │壹枚，均沒收。│
│  │      │      │        │              │        │未扣案之販毒所│
│  │      │      │        │              │        │得新臺幣貳仟伍│
│  │      │      │        │              │        │佰元沒收，如全│
│  │      │      │        │              │        │部或一部不能沒│
│  │      │      │        │              │        │收時，以其財產│
│  │      │      │        │              │        │抵償之。      │
├─┼───┼───┼────┼───────┼────┼───────┤
│7 │李文卿│同上  │99年2 月│莊淵博於左列時│海洛因1 │李文卿販賣第一│
│  │      │      │1 日晚上│間以其持用之09│小包（重│級毒品，累犯，│
│  │      │      │6 時29分│00000000門號撥│8 分之1 │處有期徒刑拾陸│
│  │      │      │許，地點│打李文卿持用之│錢）、  │年陸月。扣案MO│
│  │      │      │同上。  │0000000000號電│2,500 元│TOROLA廠牌行動│
│  │      │      │        │話聯繫交易毒品│。      │電話壹支、門號│
│  │      │      │        │金額及地點後，│        │0000000│
│  │      │      │        │即刻前往左列地│        │九五七號SIM 卡│
│  │      │      │        │點交易完成。  │        │壹枚，均沒收。│
│  │      │      │        │              │        │未扣案之販毒所│
│  │      │      │        │              │        │得新臺幣貳仟伍│
│  │      │      │        │              │        │佰元沒收，如全│
│  │      │      │        │              │        │部或一部不能沒│
│  │      │      │        │              │        │收時，以其財產│
│  │      │      │        │              │        │抵償之。      │
├─┼───┼───┼────┼───────┼────┼───────┤
│8 │李文卿│同上  │99年2 月│莊淵博於左列時│海洛因1 │李文卿販賣第一│
│  │      │      │2 日下午│間以其持用之09│小包（重│級毒品，累犯，│
│  │      │      │2 時54分│00000000門號撥│8 分之1 │處有期徒刑拾陸│
│  │      │      │許，地點│打李文卿持用之│錢）、  │年陸月。扣案MO│
│  │      │      │同上。  │000000000 號電│2,500 元│TOROLA廠牌行動│
│  │      │      │        │話聯繫交易毒品│。      │電話壹支、門號│
│  │      │      │        │金額及地點後，│        │0000000│
│  │      │      │        │即刻前往左列地│        │九五七號SIM 卡│
│  │      │      │        │點交易完成。  │        │壹枚，均沒收。│
│  │      │      │        │              │        │未扣案之販毒所│
│  │      │      │        │              │        │得新臺幣貳仟伍│
│  │      │      │        │              │        │佰元沒收，如全│
│  │      │      │        │              │        │部或一部不能沒│
│  │      │      │        │              │        │收時，以其財產│
│  │      │      │        │              │        │抵償之。      │
├─┼───┼───┼────┼───────┼────┼───────┤
│9 │李文卿│同上  │99年2 月│莊淵博於左列時│海洛因1 │李文卿販賣第一│
│  │      │      │3 日晚上│間以其持用之09│小包、  │級毒品，累犯，│
│  │      │      │10時34分│00000000門號撥│3,000 元│處有期徒刑拾柒│
│  │      │      │許，地點│打李文卿持用之│。      │年。扣案MOTORO│
│  │      │      │同上。  │0000000000號電│        │LA 廠牌行動電 │
│  │      │      │        │話聯繫交易毒品│        │話壹支、門號Ｏ│
│  │      │      │        │金額及地點後，│        │0000000│
│  │      │      │        │即刻前往左列地│        │五七號SIM 卡壹│
│  │      │      │        │點交易完成。  │        │枚，均沒收。未│
│  │      │      │        │              │        │扣案之販毒所得│
│  │      │      │        │              │        │新臺幣參仟元沒│
│  │      │      │        │              │        │收，如全部或一│
│  │      │      │        │              │        │部不能沒收時，│
│  │      │      │        │              │        │以其財產抵償之│
│  │      │      │        │              │        │。            │
├─┼───┼───┼────┼───────┼────┼───────┤
│10│李文卿│同上  │99年2 月│莊淵博於同日上│海洛因1 │李文卿共同販賣│
│  │陳麗玉│      │5 日上午│午10時25分許以│小包、  │第一級毒品，累│
│  │      │      │10時40分│其持用之098068│600元。 │犯，處有期徒刑│
│  │      │      │許，地點│5855門號撥打李│        │拾陸年陸月。扣│
│  │      │      │同上。  │文卿持用之0926│        │案海洛因參包（│
│  │      │      │        │413957號電話聯│        │含外包裝，驗後│
│  │      │      │        │繫交易毒品金額│        │淨重分別為零點│
│  │      │      │        │及地點後，即由│        │零伍公克、零點│
│  │      │      │        │陳麗玉持海洛因│        │零玖伍公克、零│
│  │      │      │        │至左列地點與莊│        │點零伍捌公克）│
│  │      │      │        │淵博交易，李文│        │均沒收銷燬之。│
│  │      │      │        │卿並於左列時間│        │扣案MOTOROLA廠│
│  │      │      │        │以上開電話告知│        │牌行動電話壹支│
│  │      │      │        │莊淵博將會由陳│        │、門號Ｏ九二六│
│  │      │      │        │麗玉前往交付之│        │四一三九五七號│
│  │      │      │        │訊息，嗣經陳麗│        │SIM 卡壹枚，均│
│  │      │      │        │玉與莊淵博交易│        │沒收。未扣案之│
│  │      │      │        │完成。        │        │販毒所得新臺幣│
│  │      │      │        │              │        │陸佰元，與陳麗│
│  │      │      │        │              │        │玉連帶沒收，如│
│  │      │      │        │              │        │全部或一部不能│
│  │      │      │        │              │        │沒收時，以其財│
│  │      │      │        │              │        │產連帶抵償之。│
├─┼───┼───┼────┼───────┼────┼───────┤
│11│李文卿│莊穎雋│98年11月│莊穎雋以電話聯│海洛因1 │李文卿販賣第一│
│  │      │      │或12月間│繫李文卿交易毒│小包（重│級毒品，累犯，│
│  │      │      │某日，在│品之數量、金錢│4分 之1 │處有期徒刑拾陸│
│  │      │      │高雄市苓│及地點後，即於│錢）、  │年陸月。扣案MO│
│  │      │      │雅區四維│左列時間前往左│5,500 元│TOROLA廠牌行動│
│  │      │      │路附近之│列地點交易完成│。      │電話壹支、門號│
│  │      │      │13號碼頭│。            │        │0000000│
│  │      │      │。      │              │        │九五七號SIM 卡│
│  │      │      │        │              │        │壹枚，均沒收。│
│  │      │      │        │              │        │未扣案之販毒所│
│  │      │      │        │              │        │得新臺幣伍仟伍│
│  │      │      │        │              │        │佰元沒收，如全│
│  │      │      │        │              │        │部或一部不能沒│
│  │      │      │        │              │        │收時，以其財產│
│  │      │      │        │              │        │抵償之。      │
├─┼───┼───┼────┼───────┼────┼───────┤
│12│李文卿│許迪民│98年12月│許迪民於左列時│海洛因1 │李文卿販賣第一│
│  │      │      │31日晚上│間以其持用之09│小包（重│級毒品，累犯，│
│  │      │      │9 時44分│00000000門號撥│0.2 公克│處有期徒刑拾陸│
│  │      │      │許，在高│打李文卿持用之│）、500 │年。扣案MOTORO│
│  │      │      │雄市苓雅│0000000000號電│元。    │LA廠牌行動電話│
│  │      │      │區○○路│話聯繫交易毒品│        │壹支、門號Ｏ九│
│  │      │      │「聖公媽│數量及地點後，│        │0000000│
│  │      │      │」廟旁巷│即刻前往左列地│        │七號SIM 卡壹枚│
│  │      │      │子內。  │點交易完成。  │        │，均沒收。未扣│
│  │      │      │        │              │        │案之販毒所得新│
│  │      │      │        │              │        │臺幣伍佰元沒收│
│  │      │      │        │              │        │，如全部或一部│
│  │      │      │        │              │        │不能沒收時，以│
│  │      │      │        │              │        │其財產抵償之。│
├─┼───┼───┼────┼───────┼────┼───────┤
│13│李文卿│許迪民│99年1 月│許迪民於左列時│海洛因2 │李文卿販賣第一│
│  │      │      │1 日晚上│間以其持用之09│小包（合│級毒品，累犯，│
│  │      │      │7 時59分│00000000門號撥│計重0.4 │處有期徒刑拾陸│
│  │      │      │許，地點│打李文卿持用之│公克）、│年。扣案MOTORO│
│  │      │      │同上。  │0000000000號電│1,000 元│LA廠牌行動電話│
│  │      │      │        │話聯繫交易毒品│。      │壹支、門號Ｏ九│
│  │      │      │        │數量及地點後，│        │0000000│
│  │      │      │        │即刻前往左列地│        │七號SIM 卡壹枚│
│  │      │      │        │點交易完成。  │        │，均沒收。未扣│
│  │      │      │        │              │        │案之販毒所得新│
│  │      │      │        │              │        │臺幣壹仟元沒收│
│  │      │      │        │              │        │，如全部或一部│
│  │      │      │        │              │        │不能沒收時，以│
│  │      │      │        │              │        │其財產抵償之。│
├─┼───┼───┼────┼───────┼────┼───────┤
│14│李文卿│許迪民│99年1 月│許迪民於左列時│海洛因1 │李文卿販賣第一│
│  │      │      │2 日上午│間以其持用之09│小包（重│級毒品，累犯，│
│  │      │      │10時26分│00000000門號撥│0.2 公克│處有期徒刑拾陸│
│  │      │      │許，地點│打李文卿持用之│）、500 │年。扣案MOTORO│
│  │      │      │同上。  │0000000000號電│元。    │LA廠牌行動電話│
│  │      │      │        │話聯繫交易毒品│        │壹支、門號Ｏ九│
│  │      │      │        │數量及地點後，│        │0000000│
│  │      │      │        │即刻前往左列地│        │七號SIM 卡壹枚│
│  │      │      │        │點交易完成。  │        │，均沒收。未扣│
│  │      │      │        │              │        │案之販毒所得新│
│  │      │      │        │              │        │臺幣伍佰元沒收│
│  │      │      │        │              │        │，如全部或一部│
│  │      │      │        │              │        │不能沒收時，以│
│  │      │      │        │              │        │其財產抵償之。│
├─┼───┼───┼────┼───────┼────┼───────┤
│15│李文卿│許迪民│99年1 月│許迪民於左列時│海洛因1 │李文卿販賣第一│
│  │      │      │3 日晚上│間以其持用之09│小包（重│級毒品，累犯，│
│  │      │      │7 時18分│00000000門號撥│0.2 公克│處有期徒刑拾陸│
│  │      │      │許，地點│打李文卿持用之│）、500 │年。扣案MOTORO│
│  │      │      │同上。  │0000000000號電│元。    │LA廠牌行動電話│
│  │      │      │        │話聯繫交易毒品│        │壹支、門號Ｏ九│
│  │      │      │        │數量及地點後，│        │0000000│
│  │      │      │        │即刻前往左列地│        │七號SIM 卡壹枚│
│  │      │      │        │點交易完成。  │        │，均沒收。未扣│
│  │      │      │        │              │        │案之販毒所得新│
│  │      │      │        │              │        │臺幣伍佰元沒收│
│  │      │      │        │              │        │，如全部或一部│
│  │      │      │        │              │        │不能沒收時，以│
│  │      │      │        │              │        │其財產抵償之。│
├─┼───┼───┼────┼───────┼────┼───────┤
│16│李文卿│許迪民│99年1 月│許迪民於左列時│海洛因1 │李文卿販賣第一│
│  │      │      │4 日上午│間以其持用之09│小包（重│級毒品，累犯，│
│  │      │      │8 時40分│00000000門號撥│0.2 公克│處有期徒刑拾陸│
│  │      │      │許，地點│打李文卿持用之│）、500 │年。扣案MOTORO│
│  │      │      │同上。  │0000000000號電│元。    │LA廠牌行動電話│
│  │      │      │        │話聯繫交易毒品│        │壹支、門號Ｏ九│
│  │      │      │        │數量及地點後，│        │0000000│
│  │      │      │        │即刻前往左列地│        │七號SIM 卡壹枚│
│  │      │      │        │點交易完成。  │        │，均沒收。未扣│
│  │      │      │        │              │        │案之販毒所得新│
│  │      │      │        │              │        │臺幣伍佰元沒收│
│  │      │      │        │              │        │，如全部或一部│
│  │      │      │        │              │        │不能沒收時，以│
│  │      │      │        │              │        │其財產抵償之。│
├─┼───┼───┼────┼───────┼────┼───────┤
│17│李文卿│孫順丁│98年12月│孫順丁以不詳方│海洛因1 │李文卿販賣第一│
│  │      │      │中旬某日│式聯繫被告李文│小包、  │級毒品，累犯，│
│  │      │      │，高雄市│卿交易毒品之金│2,500 元│處有期徒刑拾陸│
│  │      │      │苓雅區海│額及地點後，即│。      │年陸月。未扣案│
│  │      │      │邊路某大│於左列時地與被│        │之販毒所得新臺│
│  │      │      │樓樓下。│告李文卿交易完│        │幣貳仟伍佰元沒│
│  │      │      │        │成。          │        │收，如全部或一│
│  │      │      │        │              │        │部不能沒收時，│
│  │      │      │        │              │        │以其財產抵償之│
│  │      │      │        │              │        │。            │
├─┼───┼───┼────┼───────┼────┼───────┤
│18│李文卿│孫順丁│99年1 月│孫順丁於左列時│海洛因1 │李文卿販賣第一│
│  │      │      │9 日上午│間以其持用之09│小包、  │級毒品，累犯，│
│  │      │      │9 時0 分│00000000門號撥│2,500 元│處有期徒刑拾陸│
│  │      │      │許，在高│打李文卿持用之│。      │年陸月。扣案MO│
│  │      │      │雄市苓雅│0000000000號電│        │TOROLA廠牌行動│
│  │      │      │區○○路│話聯繫交易毒品│        │電話壹支、門號│
│  │      │      │「聖公媽│數量及地點後，│        │0000000│
│  │      │      │」廟前。│即刻前往左列地│        │九五七號SIM 卡│
│  │      │      │        │點交易完成。  │        │壹枚，均沒收。│
│  │      │      │        │              │        │未扣案之販毒所│
│  │      │      │        │              │        │得新臺幣貳仟伍│
│  │      │      │        │              │        │佰元沒收，如全│
│  │      │      │        │              │        │部或一部不能沒│
│  │      │      │        │              │        │收時，以其財產│
│  │      │      │        │              │        │抵償之。      │
└─┴───┴───┴────┴───────┴────┴───────┘
附表三
┌───┬───┬────┬───────┬────┬─────────┐
│行為人│交易  │交易時間│犯罪手法      │交易數量│宣告刑            │
│      │對象  │及地點  │              │及金額  │                  │
├───┼───┼────┼───────┼────┼─────────┤
│黃子│楊明童│98年7 月│楊明童於98年7 │海洛因1 │黃子共同販賣第一│
│      │      │11日晚上│月11日晚上11時│小包（重│級毒品，累犯，處有│
│      │      │11時36分│36分許，以其持│1.25 公 │期徒刑拾柒年。未扣│
│      │      │許起至翌│用之0000000000│克）、  │案之行動電話壹支、│
│      │      │日凌晨零│門號撥打黃子│2,500元 │門號0000000│
│      │      │時17分止│持用之00000000│。      │五九Ｏ號SIM 卡壹枚│
│      │      │之某時，│90號電話聯繫交│        │，均沒收，如全部或│
│      │      │在高雄市│易毒品數量、金│        │一部不能沒收時，追│
│      │      │中華路與│額及地點後，黃│        │徵其價額；未扣案之│
│      │      │河北路路│子即將海洛因│        │販毒所得新臺幣貳仟│
│      │      │口。    │交由真實姓名年│        │伍佰元，與姓名年籍│
│      │      │        │籍不詳之成年男│        │不詳之成年男子連帶│
│      │      │        │子持之於左列時│        │沒收，如全部或一部│
│      │      │        │間至左列地點與│        │不能沒收時，以其財│
│      │      │        │楊明童交易完成│        │產連帶抵償之。    │
│      │      │        │。            │        │                  │
└───┴───┴────┴───────┴────┴─────────┘
附表四
 ┌──┬────┬───────────────────────────┐
 │編號│通話開始│黃子(A)與楊明童(B)之對話內容                        │
 │    │時間    │                                                      │
 ├──┼────┼───────────────────────────┤
 │1   │98年7 月│A：喂...                                              │
 │    │11日晚上│B：喂...兄弟，現在在幹什麼？                          │
 │    │11時36分│A：沒有吶...                                          │
 │    │12秒    │B："板頭"有較好嗎？                                   │
 │    │        │A：辣...                                              │
 │    │        │B：還是我過去一趟...                                  │
 │    │        │A：我說辣就是辣，如果不行你就會回來退就好了....       │
 │    │        │B：不然我過去一趟好了，我到樓下打給你...              │
 │    │        │A：要處理怎樣...                                      │
 │    │        │B ：看你要給我多少你說啊，我們兄弟事，你說辣們就先看" │
 │    │        │    板頭"。                                           │
 │    │        │A：那有好幾種....                                     │
 │    │        │B：好幾種就先用"半半"這樣啦！                         │
 │    │        │A："半半"是一定比1千的好多了啦....                    │
 │    │        │B：我現在跟你說真的，如果好我們就天天一直延續，我一天 │
 │    │        │   "半半"如果可以就拿"4"了...                         │
 │    │        │A：乾脆這樣"2千5"給你好了...                          │
 │    │        │B：怎樣...                                            │
 │    │        │A："25"給你就好了啦...                                │
 │    │        │B：好啦，我過去再講好了啦....                         │
 │    │        │A：沒有啦，現在講一講，我等一下叫人家拿下去，我不下去 │
 │    │        │   了，你聽懂了嗎？                                   │
 │    │        │B："25""半半"哦？                                     │
 │    │        │A：嗯啦...                                            │
 │    │        │B：好啦好啦！                                         │
 │    │        │A：很划得來啦...                                      │
 │    │        │B：我聽你一句話，如果拿下來比數到那裏...              │
 │    │        │A：你先自己比啦，我昨天自己比，1875抽煙的沒問題啦！   │
 │    │        │B：嗯...                                              │
 │    │        │A：現在經過我的手裏，因為你東西少，我給你一個空間...  │
 │    │        │B：你多少空間給我？                                   │
 │    │        │A："05"應該沒問題吧！                                 │
 │    │        │B："05"應該沒問題哦，"25"哦，我下去看看，你秤多重.... │
 │    │        │A："0.5"給你啊...                                     │
 │    │        │B：好啦好啦，我到打給你啦...                          │
 │    │        │A：就是"1.25"了嘛...                                  │
 │    │        │B：對啊，好啦....                                     │
 │    │        │A：哦...                                              │
 │    │        │（結束）                                              │
 ├──┼────┼───────────────────────────┤
 │2   │98年7 月│A：喂...                                              │
 │    │12日凌晨│B：喂，那個剛好" 一擺" 而已啦，那有什麼空間，那個再洗 │
 │    │零時17分│   下去就不能吃了啦....                               │
 │    │16秒    │A：不會啦，安啦！                                     │
 │    │        │B：好在我回來自己先打，不然用下去我就被人家罵死。     │
 │    │        │A：你出多少給人家啊？出"1張"給人家哦，那一種東西你出" │
 │    │        │   1千"給人家哦....                                   │
 │    │        │B：那個東西用起來差不多"3千5"啦...                    │
 │    │        │A：散包這樣哦，啊用到好給人哦...                      │
 │    │        │B：嗯，"3千5"...                                      │
 │    │        │A：啊你用那麼好給人哦...                              │
 │    │        │B：那有那麼好，你的東西現在已經快不能吃了，那有那麼好 │
 │    │        │   ，" 紅燈" 出來差多少你知道嗎？你上次的東西可以洗到1│
 │    │        │   比1，你這次連洗都不能洗了你知道嗎？                │
 │    │        │A：知啦，這次我只留一個"0.5"的給人家啦...             │
 │    │        │B：那個不能洗啦，洗了不能吃啦...                      │
 │    │        │A：哦，那包我另外用的，另外拿起來的。" 半半""0.9"要給 │
 │    │        │   別人，我就用起來給你的吶....                       │
 │    │        │B：我知道啊，那個沒有效，不能洗，再洗下去不能吃，這樣 │
 │    │        │   吃只會"止"而已啦！                                 │
 │    │        │A："止"而已哦...                                      │
 │    │        │B：枉費我跟你做生意，你這樣下次誰敢去...              │
 │    │        │A：....                                               │
 │    │        │（結束）                                              │
 └──┴────┴───────────────────────────┘

司法院資訊處製作；財團法人民間司法改革基金會備份。
